臺灣桃園地方法院交通事件裁定　　　 　96年度交聲字第250號
異　議　人
即受處分人　甲○○
原處分機關　交通部公路總局新竹區監理所桃園監理站
上列受處分人因違反道路交通管理處罰條例案件，不服交通部公
路總局新竹區監理所桃園監理站96年4 月26日所為之處分（原處
分案號：桃監裁罰字第裁52—G7FA01951 號），聲明異議，本院
裁定如下：
    主  文
異議駁回。
    理  由
一、原處分意旨略以：異議人即受處分人甲○○於民國96年2 月
    14日下午4 時30分許在臺中市○○區○○路段時，駕駛車牌
    號碼QG—3218號自用小客車有停車車種不依規定之違規（舉
    發違反道路交通管理事件通知單誤載為「在禁止臨時停車處
    所停車」，嗣後已更正），為臺中市警察局第六分局西屯派
    出所（下稱原舉發機關）警員逕行舉發，並填製臺中市警察
    局中市警交字第G7FA01951 號舉發違反道路交通管理事件通
    知單，異議人向交通部公路總局新竹區監理所桃園監理站（
    下稱原處分機關）提出申訴後，原處分機關認違規事實明確
    ，於96年4 月26日以桃監裁罰字第裁52—G7FA01951 號裁決
    書，以異議人違反道路交通管理處罰條例第56條第1 項第9
    款之規定，而處以罰鍰新臺幣（下同）600 元等語。
二、異議意旨則略以：異議人於96年2月14日下午4時30分駕駛車
    牌號碼QG—3218號之自小客車，行經臺中市○○區○○路段
    時，見路邊地上並無紅線、黃線或白色機車格線，故將車子
    停放置上述地點，並無原舉發機關與原處分機關所述之違規
    事由等語，為此爰具狀聲明異議云云。
三、按「交通法庭認為聲明異議無理由者，應以裁定駁回之。」
    ，道路交通案件處理辦法第19條定有明文；次按「汽車駕駛
    人停車時，有下列情形之一者，處新臺幣600 元以上1200元
    以下罰鍰：九、停車時間、位置、方式、車種不依規定者」
    ，道路交通管理處罰條例第56條第1 項第9 款定有明文。
四、經查：異議人甲○○固坦承其確有於上述時、地將車號QG—
    3218號自用小客車停放在臺中市○○區○○路段之路邊等情
    ，並有現場採證相片1 張在卷可參，惟異議人辯稱：96年2
    月14日下午4 時30分許將上開汽車停放於上述地點時，該路
    段之馬路邊並未劃有紅線、黃線或白色機車格線云云，經查
    ，異議人所停放之臺中市○○區○○路段位置，經本院函請
    臺中市警察局第六分局提供本件違規地點標線設置情形之照
    片，臺中市警察局第六分局於96年5 月29日以中分六警交字
    第0960019118號函覆違規地點照片（該照片為96年5 月29日
    所拍攝）所示，異議人停放汽車之違規地點確實劃設有數個
    機車停車格，且臺中市政府交通局96年6 月5 日中交工字第
    0960006094號函稱，依臺中市警察局第六分局提供違規地點
    照片，該照片可顯示該址前現況路邊機車格等相關標線，且
    96年2 月14日迄今並無標線變動情事等情，再經與卷內所附
    現場採證相片對照，異議人駕駛車號QG—3218號自用小客車
    停放位置確為專供機車停用之停車格位範圍，異議人上開辯
    解，難為本院所採；至異議人另稱：原處分機關於異議人提
    出申訴後，將違規事由由道路交通管理處罰條例第56條第1
    項第1 款「在禁止臨時停車處所停車」更正為同法第56條第
    1 項第9 款「停車車種不依規定」之事由等情，並無礙於異
    議人之違規事實認定，是原處分機關以異議人停車車種不依
    規定，依道路交通管理處罰條例第56條第1 項第9 款、違反
    道路交通管理事件統一裁罰基準表等規定，裁處異議人罰鍰
    600 元，並無違法不當之情形，異議人聲明異議請求撤銷原
    處分，核無理由，應予駁回。
據上論斷，應依道路交通案件處理辦法第19條，裁定如主文
中    華    民    國    96    年    6     月    29    日
                        臺灣桃園地方法院交通法庭
                              法  官    蘇昭蓉
以上正本證明與原本無異。
如不服本裁定，應於裁定送達後5 日內向本院提出抗告狀。
　　　　　　　　　　　　　　　書記官　  韓若玉
中　　華　　民　　國　　96　　年　　6 　　月　　29　　日
